臺灣高等法院臺中分院刑事判決　　　　　　　　　　九十一年度上訴字第二九一號
　　上　訴　人
　　即　被　告　丙○○
　　選任辯護人　華嘉遠
　　　　　　　　林龍司
　　上　訴　人
　　即　被　告　乙○○
　　選任辯護人　林龍司
　　上　訴　人
　　即　被　告　甲○○
右上訴人，因被告誣告等案件，不服臺灣臺中地方法院九十年度訴字第一九二號，中
華民國九十年十二月十三日第一審判決（起訴案號：臺灣臺中地方法院檢察署九十年
度偵字第三九三號）提起上訴，本院判決如左：
    主      文
原判決關於丙○○脫逃、誣告暨定執行刑部分，關於乙○○、甲○○部分均撤銷。
丙○○依法逮捕之人脫逃，處有期徒刑陸月。又意圖他人受刑事處分，向該管公務員
誣告，處有期徒刑拾月。應執行有期徒刑壹年貳月。
其他上訴駁回。
乙○○、甲○○共同縱放依法逮捕之人脫逃，乙○○處有期徒刑捌月，緩刑伍年，緩
刑期間內交付保護管束。甲○○處有期徒刑陸月，如易科罰金以參佰元折算壹日，緩
刑肆年。
    事      實
一、乙○○原為臺中市警察局第三分局東區分駐所警員，甲○○為同分局合作派出所
    警員（二人現均擔任第三分局正義派出所警員），丁○○（經原審判決有期徒刑
    一年緩刑三年，上訴後於本院撤回上訴而確定）為東區分駐所義警，丙○○則為
    東區分駐所之警友會會員。乙○○、丁○○及丙○○均為認識多年之朋友，而甲○○曾與乙○○共事，彼此甚有交情。緣丙○○於民國（下同）八十九年八月十
    八日晚間，在雲林縣斗六市路邊攤與友人共同飲用啤酒數瓶後，已經呈酒醉現象
    ，不能安全駕駛動力交通工具，竟不顧公眾往來之安危，猶於同日晚間十時許，
    駕駛牌照號碼Ａ四─七一七三號自用小貨車上路，途經中投公路路段時，因危險
    超車、蛇行，引起後方行車駕駛牌照號碼ＲＪ─四０００號吉普車之藍文進極度
    不滿，遂駕駛該吉普車在後高速追逐。同日晚間十一時二十分至三十分許，藍文
    進駕車在台中市○區○○路與學府路口，即國立中興大學校門口前，追上丙○○
    之自用小貨車，準備予以攔停質問，此時丙○○擔心遭到報復，立刻自興大路上
    違規倒車，衝至中興大學校門口前，因緊張及酒醉，車輛直接撞上分隔大門與側
    門之人行道上，丙○○因此臉部受有擦瘀傷，惟因酒醉現象之故，丙○○臉色紅
    潤，加以臉上剛剛擦撞，擦痕並不十分明顯，待丙○○將小貨車停妥，便衝入警
    衛室內，向中興大學駐警蔣偉忠、薛承義表示：有人在追我，並且製造假車禍，
    希望你們保護我等語。丙○○另手持0000000000號行動電話手機，不
    斷撥打電話給丁○○等人，要求丁○○代為尋找乙○○等警員，前來助陣。同時
    間，應丙○○之要求，蔣偉忠立即向一一０報案，第三分局勤務中心接獲報案後
    ，聯絡當地轄區派出所即正義派出所值班警員，由值班警員再連繫線上巡邏警員
    麥建仁、蕭丁中趕往處理。警員麥建仁及蕭丁中到達現場後，發現丙○○所駕駛
    之藍色小貨車卡在中興大學校門口中間人行道上，另外藍文進之吉普車停在小貨
    車前，丙○○躲在警衛室內，藍文進及另一名圍觀之不詳姓名成年男子，各自站
    立在警衛室外。丙○○一見到麥建仁蕭丁中二位警員到來，就從警衛室跑出，惟
    因已酒醉，就以宏亮聲音，先與蕭丁中套交情，大聲表示：我是阿林，是東區所
    阿迪（按指乙○○）的好朋友，你是不是正義所的人等語。蕭丁中反問丙○○發
    生何事，開吉普車之人有無毆打丙○○？丙○○僅稱：那兩個開吉普車的人從中
    投公路就一直追我，不知道要做什麼等語。其餘則答非所問，有明顯酒醉現象，
    絲毫未提及對方有強盜其行動電話手機，亦未陳稱欲提出告訴等情，蕭丁中麥建
    仁警員則詢問藍文進及其他圍觀之人，獲悉彼此僅是超車糾紛，未有圍毆或其他
    犯罪情事，麥建仁以電話向派出所查詢該ＲＪ─四０００號吉普車是否有失竊情
    事，確定沒有失竊之訊息後，麥建仁蕭丁中二人未登記藍文進之年籍即讓藍文進
    駕車離去，惟藍文進另提及丙○○有酒醉駕車問題，麥建仁等二人便將丙○○逮
    捕，由麥建仁將丙○○帶進警車，蕭丁中駕駛丙○○之小貨車，一同返回正義派
    出所，準備對丙○○進行吐氣酒精濃度測試，而後移送偵辦。蕭丁中等二人於當
    晚二十三時五十分至翌日凌晨零時許，將丙○○帶回正義派出所後，交給備勤警
    員李延逸準備進行酒測實施，但因李延逸正處理其他案件，一時騰不出時間，遂
    要求丙○○先坐下來等待。丙○○則掏出警友證往桌上一丟，與李延逸套交情，
    並不斷以行動電話催促丁○○等人趕至。丙○○之好友丁○○早於丙○○在中興
    大學警衛室連繫時，便已尋得乙○○甲○○二人，並於丙○○被帶抵正義派出所
    後約十分鐘，丁○○、乙○○及甲○○即迅速趕至正義派出所，乙○○等三人簡
    單與李延逸寒喧後，三人聚集在丙○○身旁詢問事發經過，隨即基於共同犯意聯
    絡，藉口要帶丙○○前往醫院驗傷，隨後會返回派出所報案，李延逸礙於同事情
    面，疏未先對丙○○進行酒測，便容認丙○○出所驗傷。乙○○等三人將丙○○
    帶出派出所後，便予以縱放，讓丙○○順利逃逸，以免酒測採證不利結果之危險
    ，丙○○即自行逃逸而未前去驗傷。八月十八日晚間二十三時五十三分許，在正
    義派出所時，丙○○憑藉著與乙○○之深厚交情，要求調閱ＲＪ─四０００號吉
    普車之車籍資料，在正義派出所內由警員以電腦查知車主為吳惠玲之訊息後，丙○○為求報復，竟另行起意，延至同月二十一日下午二時許，意圖使藍文進、吳
    惠玲等人受刑事處分，明知上開行車糾紛發生時，吉普車上僅有藍文進一人，吳
    惠玲並未在場，又丙○○之小貨車未在交叉路口與吉普車有何停頓，或在交叉路
    口有何爭執，且藍文進等人未有圍毆或強盜行動電話手機之行為。卻至東區分駐
    所內，向乙○○誣告藍文進及吳惠玲夫婦稱：『藍文進、吳惠玲與另一年籍不詳
    之成年男子共同意圖為自己不法之所有，於八十九年八月十八日晚間十一時三十
    分許，駕駛車號ＲＪ─四０００號之吉普車，在台中市○區○○路與學府路口，
    強行攔阻丙○○所駕駛車號Ａ四─七一七三號之自用小貨車，藉口丙○○撞及其
    車輛，索求賠償。當時由吳惠玲把風，藍文進與該名男子一起圍毆丙○○頭部，
    造成丙○○頭部、鼻樑多處受傷。該男子且返回吉普車取出不明凶器，丙○○一
    時害怕，立刻自身上掏出新台幣四、五千元，要交給藍文進等人。藍文進等人表
    示：「拿一點錢就想打發我們，打給你死就知道。」隨即繼續毆打丙○○，丙○○又表示說：「不夠的話，我打電話請我朋友送錢來。」藍文進等人說：「你想
    打電話報案叫救兵。」便搶走丙○○行動電話手機，並且合力強拉丙○○下車圍
    毆，丙○○趁二人不注意，立刻跳上小貨車倒車至中興大學校門口警衛室，向警
    衛求救，並請代為報案，藍文進趁丙○○跑進警衛室，將手機丟回丙○○小貨車
    之坐椅底下，待警員來到現場，藍文進竟誤導警員說丙○○酒醉，警員隨後找到
    丙○○時，始知被騙，然藍文進等人已經逃逸等語』。並經乙○○製作筆錄，整
    理相關卷證，且提出職務報告，堅稱依強盜及傷害罪嫌呈送第三分局刑事組偵辦
    藍文進等人上開刑責，並由該局移送台灣台中地方法院檢察署偵辦。經該署檢察
    官詳查警員、駐警及藍文進、吳惠玲等人供詞後，將藍文進吳惠玲二人依法為不
    起訴處分後，始悉丙○○等人上開脫逃、縱放人犯、誣告等情。
二、案經臺灣臺中地方法院檢察署檢察官自動檢舉偵查起訴。
    理      由
一、訊據上訴人即被告（下稱被告）丙○○、乙○○、甲○○三人，均矢口否認有上
    開犯行，被告丙○○先後辯稱：其雖有在開車前與友人喝酒，但沒有酒醉、蛇行
    或超車，亦未達到不能安全駕駛動力交通工具之情形，藍文進開車將其攔下來毆
    打，又搶走其之行動電話，其到派出所後，說要告那二個開吉普車的人，結果警
    員就跟其說，其已酒醉了，當時吉普車上有三個人，二個人下來，其有受傷要提
    出告訴，因要去驗傷而離開正義派出所，且係因李延逸警員之同意，並非不法脫
    離公權力之拘禁力，自無脫逃之犯行。其遭藍文進等人攔下，且趁其打電話報案
    及通知友人前來相助時，由藍文進強行取走行動電話，阻止其對外聯絡，並趁毆
    打之際將行動電話丟回其之自小貨車內，其絕無脫逃或誣告等犯行云云。被告乙○○則辯稱：丙○○與伊本來就認識，丙○○聯絡上丁○○，丁○○再打電話給
    伊，說丙○○被打，叫伊過去看一下，伊就約他在正義派出所門口，後來一起進
    去看到丙○○與李延逸在辦公桌坐對面，麥建仁則以電腦查詢藍文進車輛資料，
    伊就問他到底發生什麼事，他說被人攔下來毆打，伊當時看他流鼻血，就問他要
    不要就醫，李延逸沒有告訴伊說丙○○有喝酒，伊也看不出他有喝酒，丙○○不
    是伊帶走的，他是自己跟伊出來的，伊沒有帶他去驗傷，只有給他建議云云。被
    告甲○○辯稱：渠一進正義派出所後，看到丙○○站在李延逸對面，就過去問李
    延逸，渠跟李延逸講完後，就進去備勤室泡茶，後來一出備勤室，丙○○已經不
    在，渠對丙○○進出正義派出所之前因後果均不明瞭，亦未參與，對丙○○在正
    義派出所期間究經歷何事亦一無所知云云。惟查：
(一)證人即另案強盜案件之被告藍文進於偵查中供稱「當天晚上十點多或十一點，我
    開吉普車，在中投公路上面，只有我一個人‧‧‧丙○○所駕駛的小貨車從我的
    後方超車‧‧‧一超車，他的車身還未超越我的車身，就急速切到我的中間車道
    ，我只好偏到外側車道，我差一點撞到旁邊的護欄，所以我很不高興，就追他‧
    ‧‧彼此高速行進‧‧‧在興大路上，我超越了他，然後慢慢踩剎車，要追他停
    到路旁，他突然間就倒車，車尾朝向中興大學門口，直接倒車‧‧‧因為我不可
    能跟他一樣倒車，我是繼續前進，繞過一個交叉路口才轉回來才看到，我就直接
    把車停在他車前面不讓他跑，我下車時已經看到他人在警衛室裡面，我在外面叫
    他出來，問他是怎麼開車，但警衛說他有喝酒，叫我不要理他，已經報警了，所
    以我就在外面等警察來」、「在中投公路他危險超車之後，我就要追他，想要超
    過他的車，但他不斷變換車道、蛇行，阻止我超車，我沒有跟他很接近，所以沒
    有聞到他身上酒味，但警衛也說他有喝酒」等語（參見一九七五二號偵查卷八一
    、八二頁），又於原審時證稱「當天我是沿中投公路往台中方向開，在草屯上來
    過霧峰，到四點五公里左右未到測速照相前，路很直的地方，我開在中間車道，
    丙○○就從後面我的左邊超車，並且快速的插進中間車道來，害我差一點撞到右
    邊安全島，我就非常生氣追在他後面，但他不讓我超車就蛇行，我就一直追，我
    本來是認為酒後駕車很危險想把他攔下來，後來因為攔不到，追到中興大學校門
    口，過了校門口紅綠燈我就超越他，我下車叫他下來，他有停車但他不敢下來就
    直接倒車到中興大學校門口警衛室前，他倒車後我就上車沿著那條路繞一圈回到
    中興大學校門口，我停車後就直接到警衛室外面門口，丙○○已經在警衛室裡面
    ，我就跟他說你是如何開車的！裡面警衛跟我說不要理他，他們已經報警處理，
    一下子第三分局來了兩個警員，來了以後丙○○就從警衛室裡衝出來跟他們拉攏
    關係，我就跟其中一個員警說丙○○在中投公路上蛇行，後來第三分局員警一個
    開巡邏車載丙○○離開，另一個開丙○○小貨車離開。我有跟一個員警說對方已
    經喝酒醉了，並且問要不要去作筆錄，他們說不用，我就離開」、「車上只有我
    一人」等語（參見原審卷二第八五頁），復於本院九十一年四月十一日調查時為
    同一內容之證稱（參見本院卷六六、六七頁），顯見藍文進先後於偵審中所供情
    節相符。又證人即另案強盜案件之共犯吳惠玲，於警訊及偵訊中，均供稱：當天
    晚上我在水里租屋處照顧三個小孩，根本不可能抽身，也不知道藍文進有與人發
    生衝突之事等語在卷，佐以現場地形略圖所載（參見一九七五二號偵查卷七四、
    八三頁，十四頁），則證人藍文進於上開時地，開車追逐被告丙○○之貨車至中
    興大學後，丙○○之貨車在慢車道直接倒車，停於人行道上，藍文進因未同時倒
    車，以致繼續前進至前一交叉路口時始折返現場，應極明顯，要堪認定，是當時
    藍文進之吉普車上如另有其他一人，甚或二人在場，何以未先下車攔阻丙○○倒
    車離去，反須由藍文進駕車繼續前進再折返時始追逐到丙○○，顯與常情未合，
    是藍文進陳稱當時伊車上只有一人，自屬有憑有據，堪予採信，則被告丙○○空
    口先後誣稱藍文進車上應有二人或有三人，自有可疑。
(二)證人即國立中興大學駐衛警蔣偉忠，於警訊及偵查中證稱：當時我坐在警衛室內
    ，面向學府路與興大路口，突然看見有一部自用小貨車倒車衝過來校門口，尾部
    朝向校門口，車子直接倒車上校門口人行道上，他這一部小貨車沒有在交叉路口
    跟吉普車有任何停頓，或在交叉路口有任何爭執，小貨車一停好，這個人就跑進
    警衛室，說希望我們保護他，有人在追他，並且說有人製造假車禍。另外我看他
    拿著行動電話一直打，而且他身上有濃厚酒味，他跟我們講話時很大聲，那是一
    種酒醉講話很大聲的樣子，當時給我們的感覺是他是在講酒話。後來不到一分鐘
    ，就有一部白色吉普車開過來，停在小貨車車頭不到三公尺處，前後下來二個男
    子，其中一個指著小貨車司機說，你是怎麼開車的，在中投公路左右搖擺，而且
    亂超車，在交叉路口乃至於警衛室都沒有看到他們打架。小貨車司機進來警衛室
    時，滿臉通紅，沒有特別注意到臉上有無傷痕，而且沒有講過有人打他或搶他行
    動電話之事等語在卷（參見一九七五二號偵查卷四六、四七頁，五三、五四頁）
    ，並於原審時為相同之供述（參見原審卷一第八二、八三頁）。證人即國立中興
    大學另一駐衛警薛承義，於原審時亦證稱「當時丙○○車頭是朝國光路方向，在
    興大路上倒車往校門口過來，直接開上人行道，然後人就下來直接進到警衛室，
    並且說有人在追他請求我們保護，我們看他是喝了酒滿臉通紅，以為他是喝醉酒
    ，隔了約一分鐘就看見有一輛白色的吉普車開過來停在我們門口，那部車停好後
    走下來兩個人，一個留在車旁邊，是站在駕駛座的車門旁，另外一個站在我們警
    衛室門口，我那時就把警衛室門鎖上，請丙○○坐下，我問門口那一位有什麼事
    ，他說與丙○○二人在中投公路上為了行車問題，他的車差一點被丙○○的車子
    撞到外面去，說要來找丙○○討公道，我就請他稍安勿燥，並且打電話給三分局
    正義派出所請求他們派人來將他們二人帶去處理，外面那人一直叫丙○○出來、
    出來，那時丙○○就在裡面打他自己的行動電話，等了七、八分鐘左右，警方的
    巡邏車就來了兩名警員，我就告訴他們丙○○請求保護，外面那位說要討公道，
    就請他們處理。我們把事情交代完，就有一位警員看丙○○有喝酒，叫丙○○把
    車鑰匙交給他由他開丙○○車子離開，另一位警員就帶丙○○坐上巡邏車離開」
    、「在警衛室時沒有看到丙○○身上有傷」、「丙○○也沒有說他被人搶劫」、
    「丙○○繞過車頭往警衛室門口過來，過了車頭以後，有滑倒，我看到丙○○要
    進警衛室前跌下去以後就馬上起來」、「警方來時外面那個男子有對警方說請警
    方帶丙○○回去酒測」等語（參見原審卷二第二六至二九頁），然該二位證人就
    吉普車停下來時有二人下來之證稱，雖屬一致，但該二人下車後舉止之證稱，則
    有不一之情節，佐以證人二人係在駐衛警室之裡面值班，能否正確清楚知悉藍文
    進如何下車追逐丙○○，非無疑問，是證人上開所證稱：藍文進由吉普車下來時
    確有二人乙節，是否可信，甚有可疑。
(三)又現場處理之證人即警員麥建仁，於偵查中證稱「我們大概十分鐘左右趕到，一
    去我們就看到一部藍色小貨車，車頭朝向校門口，卡在（中興大學）校門口‧‧
    ‧另外有一部白色吉普車，停在興大路面邊線旁‧‧‧而小貨車駕駛在警衛室內
    ，他說要請求保護，警衛室外尚有吉普車駕駛等二人，我們一到，丙○○就從警
    衛室跑出來，我看到他鼻樑附近有一點小擦傷，我在他身上有聞到酒味，但不是
    很濃，我問他是否遭人毆打，他沒有回答，一直在打他的行動電話，而我問吉普
    車的人，他們說是因為在中投公路，貨車超他們吉普車，而且蛇行，他們才在中
    興大學想將他攔下‧‧‧他們雙方車輛並無碰撞痕跡，從我們到現場去處理，他
    都一直在打行動電話，連在我們警車上也是這樣，一直到派出所，手機都沒有離
    開他身上。興大的警衛也說：丙○○一跑到他們警衛室裡面，就一直打行動電話
    ‧‧‧我有把他打斷，他說有人要攔他，他才躲在警衛室裡，他沒有說有人打他
    ，也沒有說有強盜的事實，更沒有說要對誰提出告訴，所以我們沒有處理吉普車
    那二個人，就讓他們回去，但吉普車的人有提到小貨車駕駛可能酒醉駕車，除了
    身上有酒味，還有蛇行，不斷跨越二個車道，所以我們就將他帶回派出所交給備
    勤，我們隔十分鐘左右，又出去巡邏」等語（參見一九七五二號偵查卷四二、四
    三頁），復於原審時結稱「當天我也有去現場‧‧‧到現場停好車，下車後是蕭
    丁中在處理，我沒有進去警衛室，我站在車旁，蕭丁中和另一名男子在說話、並
    且問中興大學警衛實際情形，我就將丙○○請到巡邏車旁，後來另外那一名男子
    要求我們將丙○○帶回派出所，因為他喝酒喝很多，開車很危險，可能需要酒測
    ，我就請丙○○上巡邏車後座，由我開巡邏車載他回派出所，回派出所後就交給
    備勤，由蕭丁中向李延逸說明」、「丙○○酒味有一點，傷是沒有」等語（參見
    原審卷一第一０四至一０六頁），再於本院調查時證稱「我和蕭丁中去現場看，
    雙方沒有發生車禍，我下去問問看藍文進發生什麼事，那時候我不知道他叫什麼
    名字。藍文進就說丙○○開車在中投公路蛇行‧‧‧藍文進有說對方可能有喝酒
    ，現場沒有酒測器，但從丙○○外貌可以看出有喝酒，因為他臉紅紅的。我當時
    認為如果丙○○有超過酒測標準要回所開單，所以帶他回去派出所，藍文進沒有
    喝酒，我們將丙○○帶回派出所交給李延逸是希望幫丙○○測測看有沒有喝酒。
    我和蕭丁中沒有替丙○○酒測是因為李延逸說他等一下自己處理就好了，後來，
    我和蕭丁中在派出所，有看到乙○○他們三人進來」、「（為何帶丙○○回派出
    所）因為懷疑他有喝酒，所以帶回派出所。有告訴丙○○說要帶他回去作酒測」
    、「去現場旁邊有許多圍觀的人，但沒有人搭腔，所以不知道藍文進有沒有同行
    的其他人。藍文進旁邊有一個人離他很近，但我沒有看到藍文進有二個人下車，
    那個旁邊的人也是一個男的，其實是藍文進旁邊圍有許多人，只是有一個人離他
    比較近」等語（參見本院卷九八、九九頁），是依麥建仁於本院上開所供，顯與
    證人蔣偉忠、薛承義上開所證吉普車上有二人下車情節，有所未符。
(四)另一處理員警即證人蕭丁中，於偵查中供稱：我問丙○○發生什麼事，他就說那
    兩個開吉普車的人，從中投公路就一直追我，不知道要做什麼，這時候那二個人
    插嘴說，就是因為他在中投公路蛇行，而且挑釁式的超車，想要把他攔下來理論
    。丙○○臉上沒有明顯傷痕，我有問他那二個人有沒有打他，他沒有正面回答，
    答非所問的說他們追他，有明顯喝酒的現象，我後來開他的貨車回派出所，他不
    斷打行動電話，手機沒有離開他身旁，他也從未提到對方強盜他的手機，也沒有
    說要告對方等語（參見一九七五二號偵查卷五十頁），又於原審時結稱：我們是
    二十二到二十四時之巡邏勤務，大約二十三時三十分左右接到值班警員以無線電
    通知興大警衛室有人打架，我們接到後大約十分鐘後趕到現場，我就問丙○○為
    何那男子要追他，他說不知道，問丙○○另外那男子有無打他，他說他被追，我
    就問另外那男子為何要追他，他說丙○○可能喝酒，開車亂開，差一點撞到他很
    危險，所以才追他，我有和他說這樣就沒事了，他說丙○○有喝酒開車會危險，
    我就開丙○○車子到派出所，丙○○則坐我們巡邏車到派出所，回派出所後，我
    就交給備勤之李延逸並說丙○○駕車喝酒要酒測。我們下車時是看到他們有二位
    ，另一位男子是站離警衛室比較遠，在公共電話亭附近，我有問他是不是跟窗台
    前的男子一起的，他說不是，而當時車上並沒有人等語（參見原審卷一第一０三
    至一０七頁），再於本院調查時證稱「我們去到現場時，已經通通下車了，兩部
    車車上都沒有人，藍文進那時候指著中興大學警衛室，我下來時有問旁邊一個人
    在這裡幹什麼，他說沒有他只是在這裡看，我要他沒事站遠一點‧‧‧藍文進告
    訴我說他又沒怎樣，也真的沒有怎樣，所以我沒有帶他回去，因為藍文進告訴我
    們說丙○○喝酒又在中投蛇行，還差點讓他出車禍‧‧‧我們車上剛好沒帶酒測
    器，所以要帶丙○○回去。我向丙○○問鑰匙在那裡，丙○○摸了老半天不知道
    在那裡，我去車上看，看到鑰匙插在車上，我有告訴丙○○要帶回所，回所後交
    給李延逸有要他做酒測，並問問看要不要我幫忙，李延逸說他一下就忙好了」等
    語（參見本院卷一０一、一０二頁），顯見蕭丁中麥建仁趕到現場處理時，確有
    多人在圍觀，至為明顯，則該二位證人在現場處理時，既無旁人插嘴幫腔，警員
    且能清楚判斷藍文進與丙○○除超車糾紛外並無嚴重衝突，車輛亦無撞痕，甚且
    未登記雙方姓名，即讓藍文進駕車離去，而將丙○○帶回派出所欲進行酒測，則
    藍文進於偵審中指稱伊當時僅有一人開車云云，是否不堪採信，顯有疑問。
(五)證人即正義派出所值班員警李延逸於偵查中證稱「當時我是備勤‧‧‧過了大概
    十幾分鐘，蕭丁中便帶丙○○進來，然後蕭告訴我，丙○○有喝酒要做酒測，問
    我要不要幫忙，我跟他說『我自己處理即可』，這時候丙○○說話很大聲，他說
    他被人打，臉部也有被打，也有流鼻血，但經我看他既無流鼻血，臉部也無傷，
    衣服掀起來腹部也無傷痕，他還說他被人搶了行動電話，但是他一直打行動電話
    ，我就反問他，那這一支行動電話是誰的，他就不講話‧‧‧隔不到十分鐘，乙○○便帶甲○○，還有一位民眾進來，他們就跟丙○○聊天，內容我沒聽清楚，
    約聊了十分鐘左右後，隔著辦公桌，乙○○就跟我說：他要帶丙○○去驗傷，就
    帶出去了，但是後來，卻都沒有回來」、「根本沒有強盜問題，我後來跟乙○○
    連絡，他說被害人堅持要提告訴。我有被陷害的感覺」等語（參見一九七五二號
    偵查卷五二頁），是依證人藍文進指稱被告丙○○前後開車之情節，及證人即國
    立中興大學駐衛警蔣偉忠、薛承義二人結證丙○○躲進警衛室之情節，以及證人
    麥建仁、蕭丁中、李延逸所證稱將丙○○帶回派出所前後過程，丙○○所表現之
    外觀行為，足見丙○○在中投公路開車時，有變換車道蛇行之現象，待被追逐至
    中興大學跑進警衛室前，確有倒車將貨車撞上人行道，滿臉通紅，前後始終拿著
    行動電話一直打，其身上有濃厚酒味，講話時很大聲，答非所問，甚且在蕭丁中
    詢問其鑰匙何在時，猶不知悉其鑰匙插在貨車上，均極明顯，要堪認定。又麥建
    仁蕭丁中二人，因警車上未有酒測器，因而將丙○○即時帶回派出所欲酒測，距
    離案發現場之時間，未超過一個小時，已如上述，顯示被告丙○○當時已因酒醉
    ，達無法安全駕駛動力交通工具之程度，亦甚明顯，洵堪認定，則被告丙○○於
    偵審中空口否認有喝醉酒云云，自難輕信。被告雖於本院調查時，聲請傳喚證人
    匡奕成到庭證稱「丙○○來的時候沒有喝酒，下了模具以後去吃飯，吃完飯又去
    我們公司載東西，我不知道載了什麼東西」、「我和另一同事和丙○○去斗六阿
    添那裡去吃飯，到六點左右，喝了大約三、四瓶啤酒，丙○○因為還要載貨所以
    只喝三、四杯，回去時神智還很清楚」云云，但同日證人蕭丁中亦證稱「車斗好
    像沒有東西，駕駛座旁邊有一些雜七雜八鐵塊的東西。車子性能是沒有問題，還
    滿會跑的」等語（參見本院卷一０三頁、一０二頁），佐以該貨車車斗並沒有帆
    布遮蓋（參見本院卷三八頁），警員蕭丁中上開證詞，自堪採信，是被告丙○○
    所駕駛之貨車於回程返回臺中時，車上是否有載運模具等笨重物品，已有可疑，
    縱堪認有載運笨重物品，該貨車是否不堪高速行駛，亦非無疑，且丙○○開車前
    喝幾杯啤酒，核與被告有無在路上蛇行等不正常駕車行為，亦無直接關連，是證
    人匡奕成上開喝酒之證稱云云，自難為被告丙○○有利之認定。況查，道路交通
    安全規則第一百十四條第一款所定：酒測值超過每公升０‧二五亳克，不得駕車
    ，僅係酒後能否安全駕車，有無違規之參考依據。且按刑法上所謂「服用酒類不
    能安全駕駛動力交通工具」，係抽象危險犯，觀察重點在於酒精對駕駛人在交通
    工具高速動力運轉狀況下，不能維持身心整體應變能力之影響，而酒精對於人體
    之影響，在經驗科學上並不限於徹底麻醉身心，若根據通常生活上之客觀經驗已
    不能確保駕駛人穩定而有效地操控動力交通工具，自屬法律欲規範之對象，與駕
    駛人有無喝醉、神智是否清醒均無必然關聯。又飲酒後吐氣酒精濃度達每公升○
    ‧四○亳克時，其肇事率為一般人之六倍，達每公升○‧五○亳克時，其肇事率
    為一般人之七倍，此有中央警察大學交通學系暨交通管理研究所蔡中志教授所製
    之「酒精濃度與肇事率之關係」表一份在卷可稽（參見本院九十一年交上易字第
    二三四號判決）。可見，行為人酒後是否有公共危險之犯行，雖可以酒測結果為
    參考依憑，但未有酒測結果或無法實施酒測，而行為人有明顯酒醉現象時，亦可
    成立上開罪刑，是本案雖因被告乙○○甲○○丁○○等人將丙○○帶離派出所，
    致使警員無法進行酒測之程序，但依丙○○上開酒後駕車之不正常舉止，自堪認
    定其有上開公共危險犯行，亦甚灼然，是被告丙○○此部分犯行，洵堪認定。
(六)又因被告丙○○酒醉駕車，證人藍文進於中興大學，警方處理彼此糾紛完畢時，
    有向警方指稱丙○○有公共危險犯行時，警員蕭丁中、麥建仁認為丙○○有明顯
    喝酒現象，但因警車上沒有酒測器，為測定丙○○是否有超過標準，而要帶回派
    出所實施酒測，所以由麥建仁以警車載被告丙○○，另由蕭丁中駕駛丙○○原先
    之貨車返回派出所等情，已如上述，是警員麥建仁蕭丁中趕至中興大學現場時，
    雖未即時目睹丙○○駕車之行為，難認係現行犯，但現場車輛之狀況猶在，證人
    藍文進亦指稱丙○○有酒醉駕車行為，自堪認定被告丙○○係酒醉不能安全駕駛
    動力交通工具之準現行犯，則警員麥建仁等二人將丙○○請回派出所時，雖未以
    手銬相加，亦未告知要逮捕，甚或未告知被告應有之法律上權益等等（亦無訊問
    丙○○之筆錄附卷可憑），均無礙當時丙○○，已係「依法逮捕之人」之認定，
    是被告丙○○辯稱其非依法逮捕之人，其係要往派出所報案云云，無非係卸責之
    詞，難以採信，此觀麥建仁於偵查中所供「他沒有說有人打他，也沒有說有強盜
    的事實，更沒有說要對誰提出告訴，所以我們沒有處理吉普車那二個人，就讓他
    們離去」等語（參見一九七五二號偵查卷四三頁背面），以及被告乙○○等三人
    尚未趕至中興大學，卻逕往派出所等情自明。再者，警員麥建仁蕭丁中將被告丙○○帶回正義派出所交給李延逸時，有告知要進行酒測，李延逸回稱待會兒自己
    會處理等情，業據麥建仁蕭丁中李延逸三人於偵審中供稱相符在卷，其後，因被
    告乙○○等三人趕至派出所時，藉故要帶丙○○前往驗傷而離開派出所等情，亦
    據李延逸先後於偵審中證稱在卷，核與被告乙○○甲○○及同案被告丁○○上開
    所辯各情相符，是丙○○在派出所時如要報案被傷害，自可先報案並製作筆錄，
    傷單另行補呈，何以派出所內並無製作告訴人丙○○之被害指稱筆錄附卷可查，
    已與常情未合，且證人李延逸於本院亦明確證稱當時丙○○臉上沒有明顯傷勢等
    語在卷，可見被告丙○○上開前往驗傷之辯詞是否屬實，已甚顯然。況依檢察官
    調取丙○○就醫之私立中山醫學院附設孫中山先生紀念醫院之病歷所載，丙○○
    係於「八月十九日十時四十七分三十秒許就醫」，此距離丙○○離開派出所之時
    間已有相當之時間，而該中山醫院與正義派出所相距有限，又何須浪費如此多之
    時間，且當時如有即時就醫，又何以不將傷單送往派出所，請求製作筆錄以便核
    對，可見丙○○於本院辯稱當時深夜，不知前往何處驗傷云云，礙難採信，其聲
    請傳喚之證人廖玉枝亦未出庭，惟無礙上情之認定。且依上所述，本件因丙○○
    酒醉駕車，危險蛇行、超車，引發證人藍文進不滿，想要給丙○○教訓，是以在
    後一路追趕，丙○○因酒醉及害怕被揍，始危險倒車撞上中興大學校門口人行道
    ，則丙○○臉上傷痕應是倒車撞上人行道所造成，已極明顯，且由於丙○○剛碰
    撞受傷，加上丙○○酒醉滿臉通紅，傷痕並不明顯，所以藍文進、中興大學警衛
    蔣偉忠、薛承義及處理警員蕭丁中、麥建仁、李延逸等人，均表示丙○○身體或
    臉上無明顯傷痕，自與事實相符，是丙○○辯稱其貨車被攔下後立刻遭藍文進等
    人毆打頭部，造成臉龐、鼻樑多處受傷，並續稱與藍文進等人在對話中又遭毆打
    二次等情云云，顯無可採，此有丙○○所提出診斷證明書載明丙○○僅三處輕微
    瘀血傷，丙○○甚至未做任何治療，只單純驗傷等情，有私立中山醫學院附設醫
    院病歷及診斷證明書在卷可考，至為明顯，是丙○○若真是前後有遭到二位成年
    男子毆打，怎會受到如此輕微傷害，是被告丙○○上開指稱其遭藍文進等人攔停
    後再遭人毆打，其在派出所時要驗傷而離去云云，均與事實有間，不足採信。
(七)被告丙○○，係依法逮捕之人，已如上述，證人李延逸先於偵查中證稱：當時我
    是備勤，十八日晚上十一點多，指揮中心打電話通知我有搶案，我就過去處理，
    後來我把搶案被害人帶回派出所做筆錄，時間還沒超過十二點。過了十幾分鐘，
    蕭丁中便帶丙○○進來，告訴我丙○○有喝酒，要做酒測，問我要不要幫忙，我
    跟他說我自己處理就可以。這時候丙○○講話很大聲，他說他被人家打，有流鼻
    血，但經過我看他臉上既無流鼻血，臉上也無傷，他說他被搶行動電話，但是一
    直打行動電話，我就反問他那這支行動電話是誰的，他就不講話。他一進來就丟
    一張警友證，態度很囂張。隔不到十分鐘，乙○○便帶甲○○，還有一位民眾進
    來，他們就跟丙○○聊天，約聊了十分鐘後，隔著辦公桌，乙○○就跟我說他要
    帶丙○○去驗傷，就帶出去了。但是後來都沒有回來，我那時疏忽沒有跟他做酒
    測等語。又於原審時結稱：乙○○、丁○○和丙○○說話，事後我就和丙○○說
    如果你有受傷要告訴的話就要去驗傷再來告，後來說一說，丙○○就和乙○○、
    丁○○一起走出去，我問丙○○，他說要驗傷，我說好，我在派出所等你，他就
    沒回來等語在卷，復於本院證稱「他們好像有說丙○○可能有喝酒‧‧‧我接手
    的時候麥建仁蕭丁中已經沒有在我周圍，還沒有問到丙○○的名字時，就接到一
    通乙○○的電話問有沒有一位丙○○報案，之後甲○○進來‧‧‧之後乙○○就
    和一位人進來，就是這一位丁○○，丙○○說他被打手機被搶，我就和丙○○問
    談，丁○○乙○○在旁邊沒有說話，我問一下丙○○，他一直強調被人打，我就
    要他去驗傷，講完之後我知道丁○○丙○○他們二人先走，乙○○在後，甲○○
    又在後，是陸續走的」、「因為丙○○說要去驗傷，所以就讓他們去驗傷，我想
    驗完再做筆錄」、「前後隔了一、二十分鐘」、「（你有沒有說丙○○可以走）
    沒有，他說要去驗傷」等語（參見本院卷九六、九七頁），佐以麥建仁蕭丁中上
    開偵審中之證詞，堪認丙○○被逮捕回去派出所時，確實係交給李延逸要做酒測
    ，至為顯然。又依原審函查正義派出所調取ＲＪ─四０００號車籍資料所載，該
    派出所係於十八日二十三時五十三分以電腦查詢，證人即該所警察廖志明於原審
    時復證稱該資料非伊所查詢在卷（參見原審卷一第五五頁，卷二第三一頁），證
    人麥建仁於本院則證稱其只在中興大學時查詢該車輛是否失竊等情（參見本院卷
    一０二頁），顯見丙○○與乙○○甲○○丁○○等人在派出所欲離去前，確實有
    人以該電腦查悉該車輛之所有人，則其查詢目的及丙○○急欲離開派出所之目的
    何在，已係昭然若揭，被告乙○○於原審並無佐證，又何以知悉係麥建仁所查詢
    （參見原審卷二第三一頁），上開各情，在在與常情未合，則被告乙○○甲○○
    既非當時正義派出所之員警，更非值班之員警，有何需要在深夜夥同丁○○前往
    派出所幫忙報案，且欲查詢該車輛係何人所有，顯難自圓其說。且明知李延逸要
    處理丙○○酒測時，猶藉口要驗傷報案為由，將丙○○帶離派出所縱放，並且一
    去不復返，自堪認定乙○○甲○○二人夥同丁○○有縱放人犯犯行，亦甚明顯，
    是渠等或辯稱在派出所其他房間泡茶，或辯稱不知李延逸何以同意丙○○離去云
    云，核均屬卸責之狡辯，難以採信，是被告乙○○甲○○等人縱放人犯、湮滅證
    據等犯行，均堪認定。又證人即正義派出所員警陳建仁於本院九十一年五月二日
    調查時證稱「我那二天放假沒有值班、備差‧‧‧我記得我在備勤室喝茶有看到
    甲○○進來‧‧‧後來乙○○進來有說他有一個朋友被人家打」、「甲○○進去
    備勤室之後，沒有離開過」云云，顯與上開認定情節有異，且與李延逸上開偵審
    中之供詞有別，核係迴護被告乙○○甲○○之證詞，難據為渠等有利之認定。
(八)被告丙○○一進興大警衛室，直至為警帶回正義派出所，行動電話手機從未離身
    等情，業據在場之藍文進、警員蕭丁中、麥建仁、李延逸及駐警蔣偉忠、薛承義
    等人證稱相符在卷。又依原審函查之結果，八月十八日二十三時二十分通報興大
    有打架事由，警方於二十三時二十四分到達等情，亦有臺中市警察局第三分局九
    十年四月九日函所附通報單可憑（參見原審卷一第五三頁）。再依檢察官調取丙○○之行動電話0000000000號之通聯紀錄所載，該電話於八月十八日
    二十二時五十七分四十八秒，發話予（０四）0000000，另於二十三時三
    十九分五十五秒、二十三時四十四分四十五秒各發話予0000000000，
    又於八月十九日零時十七分二十二秒發話予（０四）0000000，再於八月
    十九日十時十二分七秒發話予（０四）0000000，八月十九日十時五十七
    分十九秒發話予0000000000，嗣經檢察官再調取上開受話號碼者之資
    料，可見0000000號裝機者為太平市○○○街之蘇錦川，0000000
    號裝機者係臺中市○○○路之丙○○，0000000000號租用人係丁○○
    （參見一九七五二號偵查卷一一、一一六頁），對照上開通報單之時間、丙○○
    上開前往驗傷所載時間為八月十九日十時四十七分三十秒，顯見丙○○於與藍文
    進在興大前發生衝突之時間，約在八月十八日二十三時二十分至三十分許，之前
    ，丙○○且與家人有所聯絡，待發生衝突後並即與丁○○聯絡二次，又於離開派
    出所時另與蘇錦川有聯絡，且於翌日上午十時就醫前後，另與丁○○有所聯絡，
    而被告丙○○於偵審中，亦坦認曾聯絡丁○○等人至正義派出所云云在卷，是丙○○既能一直使用該手機，該手機自不可能遭藍文進強盜，亦甚顯然，顯見被告
    於本院空口辯稱不知何人將手機去丟進其貨車云云，礙難採信，被告另辯稱該手
    機不可能只打二、三通電話云云，亦嫌無憑，難以採信，是被告丙○○指稱其手
    機遭藍文進等人強盜乙節，亦屬無稽之誣告情節，洵堪認定。再者，丙○○於警
    訊時指稱藍文進等人圍毆其本人時，吳惠玲在場把風，但其於偵查中改稱：當時
    吉普車下來二個人，都是年輕男孩，沒有女的等語（參見偵查卷五八頁背面），
    益證丙○○上開誣陷內容係屬蓄意而為。又被告丙○○，既於八月十九日上午十
    時許，前往中山醫院就醫，則被告如有遭藍文進等人傷害，甚或強盜財物等被害
    情節，自可於八月十九日上午或下午，即前往正義派出所報案，何須延至八月二
    十一日，利用被告乙○○在東區分駐所值班時，前往該所報案，被告乙○○甚且
    在第三分局偵查員黃奇毅受理時，猶提出職務報告，欲偵辦藍文進強盜犯行，此
    據該證人於偵查中證稱在卷，並有報告可憑（參見一九七五二號偵查卷一一一頁
    背面、十頁），佐以證人即興大駐警蔣偉忠、薛承義及警員麥建仁蕭丁中李延逸
    上開所證情節，在在顯示被告丙○○上開指稱「藍文進及吳惠玲夫婦及另一名成
    年男子共同意圖為自己不法之所有，於八十九年八月十八日晚間十一時三十分許
    ，駕駛車號ＲＪ─四０００號之吉普車，在台中市○區○○路與學府路口，強行
    攔阻丙○○所駕駛車號Ａ四─七一七三號之自用小貨車，藉口丙○○撞及其車輛
    ，索求賠償。當時由吳惠玲把風，藍文進與該名男子一起圍毆丙○○頭部，造成
    丙○○頭部、鼻樑多處受傷。該男子且返回吉普車取出不明凶器，丙○○一時害
    怕，立刻自身上掏出新台幣四、五千元，要交給藍文進等人」，均屬無中生有之
    胡亂指控，明顯與事實有異，從而，被告丙○○上開誣告犯行，亦堪認定。綜上
    所述，被告乙○○、甲○○二人縱放丙○○、煙滅證據之犯行，被告丙○○脫逃
    、誣告犯行之罪證，均彰彰明甚，至為灼然，其等上開所辯云云，核係卸責或畏
    究之詞，均不足採信，是其等上開犯行，均堪認定，應依法論科。
二、核被告丙○○上開所為，係犯刑法第一百八十五條之三服用酒類，不能安全駕駛
    動力交通工具而駕駛罪、第一百六十一條第一項之脫逃罪、第一百六十九條第一
    項之誣告罪。核被告乙○○、甲○○上開所為，均係犯同法第一百六十二條第一
    項縱放人犯罪、第一百六十五條湮滅刑事證據罪。被告乙○○、甲○○及同案被
    告丁○○三人，就上開縱放人犯及湮滅證據犯行間，有犯意聯絡及行為分擔，皆
    為共同正犯。又被告丙○○所犯上開三罪間，犯意各別，行為互異，應分論併罰
    ，被告乙○○、甲○○等人所為縱放人犯及湮滅證據犯行間，有方法結果之牽連
    關係，應從一重論以縱放人犯罪處斷。被告丙○○以一行為誣告藍文進、吳惠玲
    等人，因誣告罪係侵害國家法益，故僅構成一罪，併此敘明。原審經審理之結果
    ，認被告丙○○上開脫逃罪、誣告罪，被告乙○○甲○○上開縱放人犯湮滅證據
    罪之罪證明確，予以論科，固非無見。但查，被告丙○○上開脫逃罪，原審認係
    現行犯而遭逮捕，已有未洽。且原審認定當時藍文進所駕駛之吉普車上另有不詳
    姓名者一人，依上所述，亦有未合。又原審未明確認定在派出所，有人查詢藍文
    進車籍資料之具體時間，以致說明認定丙○○脫逃、乙○○甲○○等人縱放人犯
    之前往就醫而去之辯詞，何以不可採信，未盡詳細，亦有未合。再者，被告丙○○所犯誣告罪，該案被告藍文進吳惠玲於丙○○指控後，並未前往臺中市警察局
    第三分局應訊，此有本院調取之蕭丁中所製之筆錄在卷可稽（參見本院卷八六頁
    及偵查卷七二頁），是對藍文進等人所生危害，尚非重大，原審於量刑時逕量處
    被告丙○○有期徒刑一年六月，顯有失入之違誤。被告三人提起上訴，否認有上
    開犯行，固非可取，但原判決此部分既有上開可議，即屬無可維持，應由本院就
    該部分及丙○○定執行刑部分均撤銷改判。且被告犯罪後，刑法第四十一條得易
    科罰金之法定最重本刑，已由三年提高至五年，該法條並修正公布為兩項，並於
    九十年一月十日公布，於同月十二日生效施行，而刑法第二條第一項所謂法律變
    更，係指有關論罪科刑所適用法律之一切刑罰法律變更而言，且所謂變更係指修
    正、廢止或另定特別法，是該第四十一條內容既有變更，且與本件被告得易科罰
    金有關，自應認係法律變更，則經比較新舊法之規定，新法並無不利被告，自應
    逕適用新法，本件被告甲○○所犯縱放人犯罪所處有期徒刑六月，經新舊法比較
    後，應諭知易科罰金之折算標準。爰審酌被告丙○○酒後駕車，有蛇行、不當超
    車等行為在先，遭人攔阻與他人起爭執後，仗勢在派出所脫逃後，另行心存報復
    而起意誣告被害人藍文進等人傷害強盜，被告乙○○甲○○身為警察，不知潔身
    自愛，徇私縱放丙○○，意圖使丙○○免於受刑事訴追，置是非公理於一旁，有
    辱警察公正執法之聲譽，及被告三人之犯罪動機、所生危害至大、犯後毫無悔意
    之態度等一切情狀，各量處如主文第二項、第四項所示之刑，並就甲○○部分諭
    知易科罰金之折算標準，且就被告丙○○部分，依法定其應執行刑，以示懲儆。
    末查，被告乙○○、甲○○二人，前未曾受有期徒刑以上刑之宣告，有台灣高等
    法院被告全國前案紀錄表在卷可按，被告乙○○、甲○○二人現均為正義派出所
    警員，原審雖認其等二人犯行較輕，經此教訓，當知警惕而無再犯之虞，因認有
    罪之刑宣告，以暫不執行為適當，爰併予宣告緩刑三年，以啟自新，固非無見。
    但查，本案因檢察官未同時提起上訴，依刑事訴訟法第三百七十條規定之限制，
    本院雖撤銷改判，仍無從撤銷其等二人緩刑之宣告，但依實務見解（參照最高法
    院二十八年上字第三三一號判例意旨），本院於緩刑宣告時，可將期間加長，茲
    查本案被告乙○○甲○○犯後毫無悔意，飾詞狡辯，本案犯案情節徒增百姓對警
    察執法公正之懷疑，本院因認有加長緩刑期間宣告之必要。再者，被告乙○○於
    丙○○被帶回派出所時，即夥同多人趕至派出所了解案情，顯然知悉丙○○並未
    遭受侵害，除利用交情觸犯縱放人犯湮滅證據罪外，更利用自己在東區分駐所值
    班，受理丙○○顯然不實之誣告指控，隻手遮天欲顛倒是非，完全置法律為無物
    ，將個人私慾欲借公權力行使圖謀個人報復之心，佐以其另案之起訴書內容，在
    在已不適任警察之職務，亦極顯然，本院雖無從撤銷其緩刑之宣告，而深感司法
    無能之痛心，自有依刑法第九十三條之規定，宣付其交付保護管束必要，以促其
    在定期觀察中改過向上，爰一併宣告乙○○甲○○各緩刑五年、四年，且宣付乙○○交付保護管束。至被告乙○○受理丙○○誣告案情之偵辦，有無觸犯刑法第
    二百十三條公文書不實登載罪，甚或與丙○○有無誣告共犯之罪嫌，宜由檢察官
    於案件確定後，另行依法偵辦，以維司法之毋枉毋縱精神，併此指明。
三、原審經審理之結果，認被告丙○○所犯公共危險罪之罪證明確，因而適用刑法第
    一百八十五條之三、第二條第一項前段、第四十一條第一項等規定，並審酌被告
    犯罪之一切情狀，量處被告拘役五十日，且說明『被告丙○○行為後，刑法第四
    十一條業於九十年一月十日修正公布，同年月十二日生效，修正後刑法第四十一
    條第一項前段規定「犯最重本刑為五年以下有期徒刑以下之刑之罪，而受六個月
    以下有期徒刑或拘役之宣告，因身體、教育、職業、家庭之關係或其他正當事由
    ，執行顯有困難者，得以一元以上三元以下折算一日，易科罰金。」，與修正前
    刑法第四十一條規定「犯最重本刑為三年以下有期徒刑以下之刑之罪，而受六個
    月以下有期徒刑或拘役之宣告，因身體、教育、職業、家庭之關係，執行顯有困
    難者，得以一元以上三元以下折算一日，易科罰金」不同。故依刑法第二條第一
    項前段規定，本件被告丙○○所犯刑法第一百八十五條之三之罪，自應適用裁判
    時之法律即修正後刑法第四十一條第一項前段之規定』，因而一併諭知易科罰金
    之折算標準，經核其認事用法，尚無違誤，量刑亦屬允當，被告丙○○提起上訴
    ，猶執陳詞，指摘原判決此部分不當，自為無理由，其上訴應予駁回。
據上論斷，應依刑事訴訟法第三百六十八條、第三百六十九條第一項前段、第三百六
十四條、第二百九十九條第一項前段，刑法第二十八條、第一百六十一條第一項、第
一百六十二條第一項、第一百六十五條、第一百六十九條第一項、第二條第一項前段
、第四十一條第一項前段、第五十五條、第五十一條第五款，第七十四條第一款、第
九十三條第一項，罰金罰鍰提高標準條例第一條前段、第二條，判決如主文。
本案經檢察官王雪惠到庭執行職務
中      華      民      國      九十一  年      六      月      十八    日
                                臺灣高等法院臺中分院刑事第二庭
                                      審判長法  官  羅  禮  政
                                            法  官　陳　欣　安
                                            法　官  蔡　聰　明
右正本證明與原本無異。
乙○○、甲○○部分，被告及檢察官，均不得上訴。
丙○○上訴駁回部分（即公共危險罪），及脫逃罪部分，被告及檢察官均不得上訴。
誣告部分，被告及檢察官，均得上訴。
如不服本判決應於收受送達後十日內向本院提出上訴書狀，其未敘述上訴之理由者並
得於提起上訴後十日內向本院補提理由書（均須按他造當事人之人數附繕本）。
                                            書記官　郭  振　祥
中      華      民      國      九十一  年      六      月      十九    日
刑法第一百八十五條之三：
服用毒品、麻醉藥品、酒類或其他相類之物，不能安全駕駛動力交通工具而駕駛者，
處一年以下有期徒刑、拘役或三萬元以下罰金。
刑法第一百六十一條：
依法逮捕、拘禁之人脫逃者，處一年以下有期徒刑。
損壞拘禁處所械具或以強暴、脅迫犯前項之罪者，處五年以下有期徒刑。
聚眾以強暴、脅迫犯第一項之罪者，在場助勢之人，處三年以上、十年以下有期徒刑
；首謀及下手實施強暴、脅迫者，處五年以上有期徒刑。
前三項之未遂犯罰之。
刑法第一百六十二條：
縱放依法逮捕、拘禁之人或便利其脫逃者，處三年以下有期徒刑。
損壞拘禁處所械具或以強暴、脅迫犯前項之罪者，處六月以上、五年以下有期徒刑。
聚眾以強暴、脅迫犯第一項之罪者，在場助勢之人，處五年以上、十二年以下有期徒
刑；首謀及下手實施強暴、脅迫者，處無期徒刑或七年以上有期徒刑。
前三項之未遂犯罰之。
配偶、五親等內之血親或三親等內之姻親，犯第一項之便利脫逃罪者，得減輕其刑。
刑法第一百六十九條：
意圖他人受刑事或懲戒處分，向該管公務員誣告者，處七年以下有期徒刑。
意圖他人受刑事或懲戒處分，而偽造、變造證據或使用偽造變之證據者亦同。
                                                                        Ａ
